臺灣臺南地方法院刑事判決　　　　　　　　　　　　九十二年度訴字第一一六號
　　公　訴　人　臺灣台南地方法院檢察署檢察官
　　被　　　告　丙○○
　　選任辯護人　彭大勇律師
　　　　　　　　林士龍律師
右列被告因違反毒品危害防制條例案件，經檢察官提起公訴（九十一年度偵字第一一
二二五、一一五一五號），本院判決如左：
    主  文
丙○○意圖販賣而持有第三級毒品，累犯，處有期徒刑肆年陸月。扣案如附表二、三
所示之物均沒收之。
    事  實
一、丙○○於民國八十九年間，曾犯傷害罪，經法院判處有期徒刑四月確定，於九十
    年一月十八日易科罰金執行完畢。
二、丙○○原有施用第三級毒品愷他命（俗稱Ｋ他命，下稱Ｋ他命）之習慣，於九十
    一年八月間，向綽號「黑仔」姓名年籍不詳之成年男子，購入如附表一所示之Ｋ
    他命供給施用，之後，思販賣Ｋ他命有利可圖，遂將購入之Ｋ他命添加葡萄糖降
    低純度，並分裝成膠囊後，持有前開毒品，伺機出售。嗣經警於九十一年十月十
    八日下午三時四十分許，在台南市○區○○街九十號四樓丙○○租屋處搜索扣得
    如附表二所示之物；又經警於九十一年十月二十八日晚上八時四十五分許，在台
    南市○○區○○路一段六十號前查丙○○，扣得如附表三所示之物。
三、案經臺南市警察局第二分局報請臺灣臺南地方法院檢察署檢察官偵查起訴。
    理  由
一、訊據被告固坦承有於上開時地為警查獲持有Ｋ他命及分裝器具，惟矢口否認有販
    賣之意圖，辯稱：查獲之毒品及分裝器具都是供自己吸食所用云云。辯護人則為
    其辯稱：本案監聽錄音帶並未扣案，無法佐證監察譯文之真實性，此部分不足為
    被告不利之證明云云。
二、經查：
下列證據足認被告意圖販賣而持有Ｋ他命：
（一）通訊監察譯文
I、通訊監察譯文之證據能力：
    除法律另有規定外，實施刑事訴訟程序之公務員因違背法定程序取得之證據，其
    有無證據能力之認定，應審酌人權保障及公共利益之均衡維護，刑事訴訟法第一
    百五十八條之四有明文規定。依該規定之反面解釋，公務員符合法定程序取得之
    證據，應具備證據能力。辯護人雖對公訴人以九十一年八月一日至三日對被告0
    000000000號行動電話監聽錄音之譯文，作為認定被告犯罪證據，質疑
    其證據能力，然此有卷附台南地方法院檢察署九十一年七月十一日九十一年乙○
    玲清監字第○○○二七六號通訊監察書，內容並記載九十一年七月十二日上午十
    時起至九十一年八月九日上午十時止，對0000000000號行動電話監聽
    錄音，此部分之監聽既依法定程序為之，應認其有證據能力。
II、通訊監察譯文證明力：
    (1)按台中縣警察局監聽通話紀錄表所載通話時間固已逾檢察官核准之監察期間，
      然原判決已詳予說明經權衡並評估人權保障及公共利益之維護，且上訴人與證
      人張○昌於第一審均坦承有該監聽之對話內容，據以認定該監聽內容仍有證據
      能力並予採信，顯係以監聽內容及上訴人、證人張○昌於第一審之陳述為證據
      ，非僅恃監聽內容而已，上訴人對其在第一審之陳述亦未爭執，是原判決採證
      並無違法可言（九十二年度台上字第九四六號判決參照）。
    (2)本件九十一年八月一日至三日監聽之錄音帶雖未隨案附於本卷，然被告於警詢
      中，已供述有前開譯文所載之通話內容，且該九十一年十月二十九日上午十一
      時二十五分之警詢錄音帶，經其辯護人播放核對後，陳報與警詢筆錄內容相符
      （見九十三年七月六日之辯護狀），是被告方面對警詢筆錄之內容，並不爭執
      。且經公訴人於十月二十九日、十二月五日詢問被告，被告分別自承：警訊所
      言均實在、實在，筆錄我有看過，是上開被告警詢中承認與通訊監察譯文內容
      相符之自白陳述，應得作為證據。
    (3)而警詢中被告對於通訊監察譯文中「蟾蜍」、「南哥」、「黑仔」等人均表示
      認識，且公訴人於十月二十九日、十二月五日詢問被告，被告亦為相同之供述
      ，即足佐該監聽譯文內容並非子虛。
    (4)再者當警方（問）：你與綽號「黑仔」之通訊中，你問他東西要怎麼洗才會漂
      亮？（答）我是問他Ｋ他命要加什麼東西混起來，在吸食後才比較有感覺。（
      問）你又問，我們要怎麼去推‧‧‧，有時候我想把價格提高，「黑仔」答，
      你價格一律發五，你再問，我現在講的就是五，但要如何再讓他上去，「黑仔
      」回答，那就看你如何跟客人講了，你再問，就是我們如何推銷啊？「黑仔」
      回答，我就配合你‧‧‧這樣市場比較穩？（答）是他要教我販賣Ｋ他命之內
      容，但我沒有配合他等語（見警卷第三頁背面）。偵訊時，檢方再就相同問題
      詢問被告，被告亦答稱：「黑仔」要配合我，要我這樣替他賣東西，我沒答應
      他等語（見偵訊第九頁背面），是被告已坦承有該監聽之對話內容，其所爭執
      者，應僅有伊與「黑仔」對話內容代表何種意義？
    (5)再進而由上開監聽譯文之內容加以判斷，被告對話中：「我想把價格提高」、
      「但要如何再讓他上去」、「如何跟客人講；如何推銷」，上開對話，應是被
      告詢問黑仔，如何將毒品販售，並把售價提高，參諸毒品非法交易於法律上，
      乃極為嚴重之犯罪行為，且於社會公評上，乃極為不道德之事，檢警機關對於
      毒品犯罪之行為，尤其關於非法之交易，追緝至嚴，從未鬆手，因之，非法販
      毒者於進行通話時，非常小心，縱有對話，至多僅為簡短密語，要不可能明白
      道出毒品名稱，此乃生活經驗法則。茲勾稽上開電話通訊內容，應可證被告確
      有意圖販賣而持有Ｋ他命之主觀意圖，進而詢問「黑仔」銷售方式。
（二）、扣案物：
I、公訴人將附表一之扣案物，送經內政部警政署以氣相層析質譜儀、核磁共振分析
    法檢驗，送驗結果如下：
(1)、Ｋ他命瓶裝，壹瓶，含瓶重１‧９１公克，予以編號２。
    1.含外包裝塑膠袋毛重３‧１８公克，淨重０‧７６公克，取０‧１５公克供鑑
      驗用罄，餘淨重０‧６１公克。
    2.檢出：三級毒品〝愷他命〞（Ketamine，又名K他命）成分。
      另檢出〝葡萄糖〞（Ｇlucose）成分。
(2)、Ｋ他命，壹包，毛重約５１‧１５  公克，予以編號３。
    1.實際毛重５１‧０４公克，淨重５０‧１６公克，取０‧１１公克供鑑驗用罄
      ，餘淨重５０‧０５公克。
    2.檢出：三級毒品〝愷他命〞（Ketamine，又名K他命）成分。
(3)、Ｋ他命膠囊，壹百壹拾壹顆，拆封檢視為紅—白色膠囊，外觀型態均相同，隨機
    抽取貳顆鑑驗，分別予以編號４—１，４—２。
    1.總毛重３０‧２６公克，總淨重２６‧６６公克（壹百壹拾壹顆），取０‧５
      １公克（貳顆）供鑑驗用罄，餘總淨重２６‧１５公克（壹百零玖顆）。
    2.編號４—１，４—２：
      均檢出：三級毒品〝愷他命〞（Ketamine，又名K他命）成分。
      另均檢出：〝利度卡因〞（（Lidocaine）成分、
                〝葡萄糖〞（Ｇlucose）成分。
    ，有內政部警政署刑事警察局九十一年十二月十七日刑鑑字第○九一○三一六○
    三五檢驗成績書一紙在卷可稽（見偵字第一一二二五號卷第二八頁），
II、被告於本院審理時供稱：向人家購買都是粉狀整袋的，這樣較便宜，包成膠囊是
    自己用吸管包的等語（見本院九十四年一月十三日審理筆錄第六頁），換言之，
    無論是粉狀或是填充成膠囊狀之扣案物，其成分內容均應相同。但比較前開(2)、
    (3)之檢驗結果可知，編號(2)之粉狀Ｋ他命除檢出：三級毒品〝愷他命〞（
    Ketamine，又名K他命）之成分外並無其他成分，反觀編號(3)Ｋ他命膠囊，除檢
    出：三級毒品〝愷他命〞（Ketamine ，又名K他命）成分，並檢驗出〝利度卡因
    〞（（Lidocaine）成分、  〝葡萄糖〞（Ｇlucose）成分，此足以證明被告將
    粉狀Ｋ他命填裝成膠囊狀時，再添加其他物質，使純度下降，此與一般自行施用
    毒品者，希望吸食之毒品純度較高，並不相符。
III、次查被告持有上開毒品數量龐大，更有夾鏈帶、空膠囊、分裝墊板、分裝瓶、烤
    箱等分裝器具，且Ｋ他命毒品至少三種分裝型式（膠囊、粉狀、瓶裝）。被告既
    於警、偵訊時自承吸食Ｋ他命，而施用Ｋ他命之方式，均係取少量粉劑置於桌上
    ，再以塑膠管透過鼻腔靠近粉末吸食（見警卷第二頁背面、見偵字第一一二二五
    號卷第七頁背面）如被告為單純施用者，每次施用僅需從單一包裝內取出少量吸
    食即可，實無大費周折裝入膠囊內之理，縱被告為求攜帶方便，亦僅分裝於小袋
    內即足矣，然而被告卻將大量Ｋ他命一一裝入膠囊，數量龐大，當係為販賣時方
    便計價之用。再者被告雖嗣後辯稱以膠囊吞食方式吸食，一天施用三、五十顆，
    一次吃一顆等語（見偵字第一一二二五號卷第第八頁、第四十頁、本院九十四年
    一月十三日審理筆錄第六頁），則倘以被告整日不眠，都需半小時吞食一顆，其
    所稱持有之第三級毒品均供自己吸食，顯有悖常情。
Ⅳ、再者，被告辯稱，伊會在九十一年十月二十八日查獲日隨身攜帶這麼多的Ｋ他命
    ，是因為怕家人知道（見本院九十四年一月十三日審理筆錄第五頁），但經公訴
    人詢問當日行程時，被告供稱於九十一年十月二十八日早上從永康家裡帶小孩去
    海邊玩，從海邊回來，把小孩交給他母親，才去海佃路送貨，中間並沒有回家等
    語（見前開筆錄），亦即被告並不擔心隨車之小孩發現父親持有或吸食Ｋ他命毒
    品，是被告前開所辯，實不足採。
Ⅴ、依此，足認被告顯以取得大量粉狀Ｋ他命後，以附表二、三所示之分裝器具，將
    之分裝成不同型式，並將分裝成膠囊狀之Ｋ他命隨車攜帶，待價而沽。
（三）、綜上，被告確有意圖販賣而持有Ｋ他命之犯行無訛，其所辯僅係單純供自己
        吸用，伊並無販賣之意圖云云，顯屬卸責之詞，不足採信，是被告意圖販賣
        而持有Ｋ他命之犯行明確，依予依法論科。
三、按被告上開犯行於本案繫屬後，毒品危害防制條例業經總統於九十二年七月九日
    以華總一義字第０九二００一二一九三０號令公布，並自九十三年一月九日施行
    ，其中第五條第三項意圖販賣而持有第三級毒品罪，修法前後刑度均相同，既無
    有利或不利於被告，自無須為新舊法比較，則本件依從新原則，自應適用修正後
    之毒品危害防制條例，先此敘明。
四、按Ｋ他命業經列入毒品危害防制條例第二條第二項第三款所規定之第三級毒品，
    禁止意圖販賣而持有，毒品危害防制條例第二條第二項第三款、第五條第三項分
    別定有明文。茲被告意圖販賣而持有Ｋ他命，核其所為，係犯毒品危害防制條例
    第五條第三項意圖販賣而持有第三級毒品罪。又被告前於八十九年間，因犯傷害
    罪，經法院判處有期徒刑四月確定，於九十年一月十八日執行完畢，有台灣高等
    法院被告全國前案紀錄表在卷可按，其於五年之內再犯本件有期徒刑以上之罪，
    為累犯，應依法加重其刑。爰審酌被告持有之Ｋ他命之情節尚非重大，及意圖販
    賣而持有毒品Ｋ他命對人身健康及社會治安之影響程度甚鉅，惟尚未將所持有之
    毒品Ｋ他命賣出，犯後一再飾詞狡辯等一切情狀，量處如主文所示之刑，以資懲
    儆。
五、沒收部分：
    又被告於九十一年八月間意圖販賣而持有Ｋ他命後，毒品危害防制條例業已於九
    十三年一月九日修正公布施行（如前述），依修正後毒品危害防制條例第十八條
    第一項規定：「查獲之第一、二級毒品及專供製造或施用第一、二級毒品之器具
    ，不問屬於犯人與否，均沒收銷燬之；查獲之第三、四級毒品及製造或施用毒品
    之器具，無正當理由而擅自持有者，均沒入銷燬之。但合於醫藥、研究或訓練之
    用者，得不予銷燬。前項合於醫藥、研究或訓練用毒品或器具之管理辦法，由法
    務部會同行政院衛生署定之。」僅更異規定由行政主管機關對該等毒品沒入銷燬
    。揆諸前揭說明，主刑部分既未修正，則更異沒收或沒入部分之主管機關，即不
    生新舊法比較問題，依從新原則，自應適用修正後毒品危害防制條例第十八條第
    一項規定，逕由行政主管機關予以沒入銷燬，足見查獲之第三級毒品Ｋ他命，及
    施用或製造毒品之器具，應由行政主管機關沒入銷燬之，而非由法院裁定沒收銷
    燬甚明。另經公權力扣案之同一物品，依行政法令規定應予沒入、同時刑事法規
    定應予沒收者，即發生行政處分之沒入與刑罰從刑之沒收相競合之情形，得否為
    沒收之宣告，應先行查明該扣押物品究有無已先為行政處分之沒入定之（八十八
    年度台上字第一一二九號判決參照），本件如附表二、三之扣案物品，並未經行
    政機關沒入，有扣押物品清單（九十二年度保管字第六五六號）附卷足參，上開
    扣案物，均係被告所有，或為意圖販賣而持有之Ｋ他命，或為包裝Ｋ他命意圖販
    賣之工具，已如前開論述，自應依刑法第三十八條第一項第二款之規定宣告沒收
    之。至研磨機一台、膠囊器二台、金屬研砵一組，無法證明為被告所有，且經本
    院當庭勘驗之結果，該膠囊器之填裝洞口，亦較扣案被告所有之膠囊為大，無法
    為組裝行為，此有本院勘驗筆錄附卷足參，爰不另為沒收之諭知。又公訴人雖於
    審理庭時具體對被告求處有期徒刑五年，然審酌被告持有之數量，其尚未找到買
    主，及其自身亦有吸食惡習，仍認應量處如主文所示之刑為當，並附敘明。
據上論斷，應依刑事訴訟法第二百九十九條第一項前段，修正後毒品危害防制條例第
五條第三項，刑法第十一條前段、第三十八條第一項第二款、第四十七條，判決如主
文。
本案經檢察官甲○○到庭執行職務
中    華    民    國    九十四        年    一        月    三十一      日
                                  臺灣臺南地方法院刑事第十庭
                                    審判長法  官  鄭  文  祺
                              法  官  林  中  如
                                          法  官  蔡  奇  秀
右正本證明與原本無異。
如不服本判決，應於判決送達後十日內，向本院提出上訴狀。
                                          書記官  韓  雪  青
中    華    民    國    九十四        年    二        月      四        日
附表一：
(1)Ｋ他命瓶裝，壹瓶。
(2)Ｋ他命，壹包。
(3)Ｋ他命膠囊，一百一十一顆。
附表二：
┌──┬──────────┬───┬────────────┐
│編號│物品名稱            │ 數量 │備註                    │
├──┼──────────┼───┼────────────┤
│ 一 │夾鏈帶              │ 二包 │共八十八個              │
├──┼──────────┼───┼────────────┤
│ 二 │空膠囊              │ 四包 │共三百四十一個          │
├──┼──────────┼───┼────────────┤
│ 三 │膠囊裝Ｋ他命        │ 六顆 │未檢出Ｋ他命成分        │
├──┼──────────┼───┼────────────┤
│ 四 │瓶裝Ｋ他命          │ 一瓶 │0.61Ｇ   檢出Ｋ他命成分 │
├──┼──────────┼───┼────────────┤
│ 五 │玻璃吸食器          │ 一個 │                        │
└──┴──────────┴───┴────────────┘
┌──┬──────────┬───┬────────────┐
│ 六 │吸管分裝勺          │ 一個 │                        │
├──┼──────────┼───┼────────────┤
│ 七 │藥物分裝墊板        │ 一個 │                        │
├──┼──────────┼───┼────────────┤
│ 八 │藥物分裝板          │ 二個 │                        │
├──┼──────────┼───┼────────────┤
│ 九 │分裝瓶              │ 一箱 │瓶身及瓶蓋共七百一十六組│
│    │                    │      │又瓶蓋十九個            │
└──┴──────────┴───┴────────────┘
附表三：
┌──┬──────────┬──────┬─────────┐
│編號│物品名稱            │ 數量       │備註              │
├──┼──────────┼──────┼─────────┤
│一  │膠囊裝Ｋ他命        │一百零九顆  │檢出Ｋ他命成分    │
├──┼──────────┼──────┼─────────┤
│ 二 │Ｋ他命一包          │淨重50.05Ｇ │檢出Ｋ他命成分    │
├──┼──────────┼──────┼─────────┤
│ 三 │裝Ｋ他命用塑膠盒    │ 四個       │                  │
└──┴──────────┴──────┴─────────┘
┌──┬──────────┬──────┬─────────┐
│ 四 │塑膠吸管鏟子        │ 二枝       │                  │
├──┼──────────┼──────┼─────────┤
│ 五 │塑膠管吸食器        │ 三枝       │                  │
├──┼──────────┼──────┼─────────┤
│ 六 │附著Ｋ他命殘渣金融卡│ 一張       │                  │
├──┼──────────┼──────┼─────────┤
│ 七 │烤箱                │ 一台       │                  │
└──┴──────────┴──────┴─────────┘
附錄法條：
毒品危害防制條例第五條第三項：
            意圖販賣而持有第三級毒品者，處三年以上十年以下有期徒刑，得併科
            臺幣三百萬元以下罰金。
